最高法院刑事判決　　　　　　　　　 111年度台上字第4503號
上　訴　人　黃俊華


上列上訴人因違反槍砲彈藥刀械管制條例等罪案件，不服臺灣高
等法院臺南分院中華民國111年7月12日第二審判決（111 年度上
訴字第120號，起訴案號：臺灣臺南地方檢察署109年度偵字第74
52、12900、16520號），提起上訴，本院判決如下：
    主  文
上訴駁回。
    理  由
一、上訴範圍：上訴人黃俊華於民國111年8月26日所提「刑事上
    訴理由狀」表明其僅就原判決關於其附表（下稱附表）二編
    號1、3部分，提起上訴，本院爰就此部分為審理，合先敘明
    。
二、按刑事訴訟法第377 條規定，上訴於第三審法院，非以判決
    違背法令為理由，不得為之。是提起第三審上訴，應以原判
    決違背法令為理由，係屬法定要件。如果上訴理由書狀並未
    依據卷內訴訟資料，具體指摘原判決不適用何種法則或如何
    適用不當，或所指摘原判決違法情事，顯與法律規定得為第
    三審上訴理由之違法情形，不相適合時，均應認其上訴為違
    背法律上之程式，予以駁回。
三、原判決綜合全案證據資料，本於事實審法院採證認事之職權
    ，認定上訴人黃俊華有如其事實欄一（包括附表一編號1至7
    ）及三所載犯行，因而撤銷第一審關於附表二編號3 所示犯
    行部分之科刑判決，改判仍論處上訴人犯傷害罪刑；維持第
    一審關於附表二編號1 所示犯行，依想像競合犯之例，從一
    重論處上訴人犯非法持有可發射子彈具有殺傷力之槍枝罪刑
    （想像競合犯槍砲彈藥刀械管制條例第12條第4 項之非法持
    有子彈罪）部分之判決，駁回上訴人此部分在第二審之上訴
    ；暨就上開撤銷改判與上訴駁回所處有期徒刑，定其應執行
    刑，已詳為敘述所憑之證據及論罪之理由。核其所為論斷，
    俱有卷內證據資料可資覆按，自形式上觀察，原判決並無足
    以影響其判決結果之違法情形存在。
四、上訴意旨略以：
    上訴人自始坦承犯行，深具悔意，已與告訴人即被害人陳旻
    琦調解成立，並取得告訴人之原諒。原判決未審酌上情從輕
    量刑，其量刑過重，違反罪刑相當、比例及公平原則等語。
五、惟按：關於刑之量定，屬事實審法院得依職權裁量的事項，
    法院就具體個案犯罪，以行為人的責任為基礎，審酌刑法第
    57條所列各項罪責因素後，予以整體評價，而為科刑輕重標
    準的衡量，使罰當其罪，以實現刑罰權應報正義，並兼顧犯
    罪一般預防與特別預防之目的，倘其未有逾越法律所規定範
    圍，或明顯濫用其權限情形，即不得單憑主觀，任意指摘為
    違法，而據為合法上訴第三審的理由。
    原判決審酌上訴人前即因槍砲、殺人等案件入監服刑，仍在
    假釋期間內，仍不思戒慎行事，明知槍、彈對社會治安及人
    身安全有相當危害，為政府極力查禁之物，竟仍非法持有附
    表一編號1至7所示之槍、彈。且上訴人與告訴人素不相識，
    僅因賭博細故發生爭執，上訴人持槍射擊、莽撞之暴力行為
    ，具有相當之社會危害性，並斟酌上訴人與告訴人調解成立
    ，告訴人表示願意原諒上訴人，兼衡上訴人之智識程度等一
    切情狀，而為量刑。原判決所為量刑及所定應執行刑，並未
    逾越法定刑，亦無明顯濫用裁量權而有違反公平之情形，核
    屬事實審法院量刑裁量職權之適法行使，自難指為違法。
六、綜上所述，上訴意旨係就原審量刑職權之適法行使，以及原
    判決已明確論斷說明之事項，再事爭論，顯與法律規定得為
    第三審上訴理由之違法情形不相適合。應認本件上訴均為違
    背法律上之程式，予以駁回。
據上論結，應依刑事訴訟法第395條前段，判決如主文。
中    華    民    國   111    年    10    月    6     日
                  刑事第五庭審判長法  官  李  錦  樑
                                  法  官  周  政  達
                                  法  官  蘇  素  娥
                                  法  官  林  婷  立
                                  法  官  錢  建  榮
本件正本證明與原本無異
                                  書記官
中    華    民    國   111    年    10    月    11    日